# AA公司作为LP能将投资的合伙企业计入长投权益法核算吗

提问人：vivienne007 时间：2020-09-30 19:33:06
A公司作为LP，投资合伙企业，投资份额29.9%。
合伙协议约定：
合伙企业投资一家项目公司（已约定具体公司），在 5 年内项目公司上市或被上市公司收购时退出。
其他合伙人优先于A公司分配项目公司转让收益，直至其他合伙人收回投资投资和每年6%单利计算的金额。
在项目公司未上市或未被上市公司收购时，其他合伙人有权要求A公司回购合伙份额。
GP负责日常运营。合伙企业对外投资及投资项目退出，需要合伙人一致同意。项目公司董事会 7 人，合伙企业占 4席，A公司委派 3 名董事，另一LP合伙人委派 1 名，但需要与A公司的 3 名董事协商一致后表决。
合伙企业向项目公司推荐的财务总监和一名副总经理由A公司提名。
请问：A公司作为LP能否将投资的合伙企业计入长投权益法核算？
我理解：
1 、能计入长投权益法核算
A公司能实际控制项目公司的董事会表决，合伙企业投资其他项目也需要经过全体合伙人一致决定，因此A公司对合伙企业可以实施重大影响，可以计入长投权益法核算。
2 、不能
合伙企业为有限寿命主体，在投资项目没有上市或被上市公司收购的情况下，A公司应其他合伙人要求，需要回购其他合伙人的投资份额，因此，按照《企业会计准则第 37 号——金融工具列报》第十条规定，不能无条件地避免以交付现金或其他金融资产来履行一项合同义务的，该合同义务符合金融负债的定义。
原金融工具准则下，计入可供出售金融资产权益法核算，新准则下，其他非流动金融资产，期末公允价值变动计入当期损益。
请指教，谢谢！

回答人：chenyiwei
该合伙企业的投资标的系事先确定，且本企业为唯一劣后级LP，并向其他合伙人授予卖出期权，由此本企业承担了绝大部分剩余风险和报酬，故对该合伙企业具有控制权，应将该合伙企业及其所控制的被投资企业纳入本企业的合并报表范围。在本企业的合并报表中，其他优先级LP享有的权益作为负债；应归属于优先级LP的收益列报为财务费用——利息支出。